臺灣士林地方法院小額民事判決
111年度士小字第220號
原      告  泰安產物保險股份有限公司

法定代理人  李松季


訴訟代理人  黃政堯
陳重元
被      告  余宗憲
居臺北市○○區○○路00巷00弄0號1樓
上列當事人間請求侵權行為損害賠償事件，本院於民國111年3月
8日言詞辯論終結，判決如下：
    主  文
被告應給付原告新臺幣貳萬參仟玖佰參拾壹元，及自民國一百一
十一年一月十一日起至清償日止，按週年利率百分之五計算之利
息。
原告其餘之訴駁回。
訴訟費用新臺幣壹仟元，其中新臺幣肆佰貳拾壹元由被告負擔，
餘由原告負擔。
本判決原告勝訴部分得假執行。
    事實及理由要領
一、被告經合法通知，未於最後言詞辯論期日到場，核無民事訴
    訟法第386條所列各款情事，爰依原告之聲請，准由其一造
    辯論而為判決。
二、原告起訴主張：被告於民國110年1月21日上午9時整許，駕
    駛車牌號碼000-0000號普通重型機車（下稱A車），於臺北
    市士林區忠誠路2段98巷，因支道車未讓幹道車先行之過失
    ，撞損原告所承保之訴外人陳恭平所有並為駕駛之車牌號碼
    000-0000號自用小客車（下稱B車），原告因本件交通事故
    已給付被保險人新臺幣（下同）56,860元。爰依民法第184
    條第1項前段、第191條之2、第196條侵權行為損害賠償請求
    權、保險法第53條第1項保險代位請求權，請求被告賠償損
    害。並聲明：被告應給付原告56,860元，及自起訴狀繕本送
    達翌日起至清償日止，按週年利率5％計算之利息。
三、被告未於最後言詞辯論期日到場，其先前到庭答辯略以：被
    告騎乘A車已經待轉過去，B車才撞倒A車，故本件事故被告
    並無任何過失，且原告所提供之估價單會對被告比較不公平
    ，應由被告估價，或是多找幾家廠商去中間值，而非僅憑原
    告之主張等語，並聲明請求駁回原告之訴。　　
四、法院得心證之理由：
　㈠按因故意或過失，不法侵害他人之權利者，負損害賠償責任
    ；汽車、機車或其他非依軌道行駛之動力車輛，在使用中加
    損害於他人者，駕駛人應賠償因此所生之損害；不法毀損他
    人之物者，被害人得請求賠償其物因毀損所減少之價額，民
    法第184條第1項前段、第191條之2前段、第196條分別定有
    明文。再按物被毀損時，被害人除得依民法第196條請求賠
    償外，並不排除民法第213條至第215條之適用；依民法第19
    6條請求賠償物被毀損所減少之價額，得以修復費用為估定
    之標準，但以必要者為限（例如：修理材料以新品換舊品，
    應予折舊）（最高法院77年度第9次民事庭會議決議(一)參
    照）。末按，被保險人因保險人應負保險責任之損失發生，
    而對於第三人有損失賠償請求權者，保險人得於給付賠償金
    額後，代位行使被保險人對於第三人之請求權；但其所請求
    之數額，以不逾賠償金額為限，保險法第53條第1項亦有明
    文。
　㈡經查，原告主張之事實，已據提出與所述相符之行車執照、
    道路交通事故當事人登記聯單、估價單、照片、統一發票等
    件為證，並經本院依職權調取本件交通事故初步分析研判表
    、現場圖、談話紀錄表、調查報告表、現場照片等資料查核
    明確，被告雖主張其已完成待轉，係B車撞擊A車，然被告於
    警詢時係稱我是忠誠路2段118巷11弄東向西直行在事故處時
    ，我看見對方行駛過來，我煞車閃避，對方依然未停車，所
    以對方的車頭撞上我等語（見本院卷第38頁道路交通事故被
    告之談話紀錄表），則被告於本院所辯，顯與其向警察所述
    不符，證人即B車駕駛陳恭平亦於警詢證稱：我是忠誠路2段
    98巷北往南執行至忠誠路2段118巷11弄口，我有在路口前停
    車...然後往前行駛至十字路口時對方騎機車從左方快速行
    駛過來，我剎車不及，所以我的前車頭撞上對方等語（見本
    院卷第39頁道路交通事故被告之談話紀錄表），而依被告及
    證人陳恭平警詢所述，對照被告騎乘道路上有「停」標誌之
    現場照片（見本院卷第48頁），可徵被告當時騎乘A車於支
    道上直行，行駛至交岔路口未禮讓於幹道直行之B車而肇事
    故被告顯然有未讓幹道車先行之過失，而被告雖表示上揭談
    話紀錄表，其係於頭昏的狀態下所為，故並未確認內容，不
    可採信，惟該談話紀錄表上有被告之簽名，被告又無任何舉
    證證明其所述為真，本件事故經函查警方，亦經回覆無任何
    監視器或行車紀錄器影像可提供，有警方回函在卷可查（見
    本院卷第68頁），自難為對被告有利的認定，應認原告之主
    張為真實。另被告主張原告所提出之估價單對其不公平等語
    ，然查原告所提出之估價單係B車原廠所開立，估價單內容
    亦於一般市場行情相符，且被告又無提出任何可資證明對其
    不公平之情事，被告此部分之抗辯難認有理。從而，原告本
    於上開法律規定，請求被告賠償B車修復費用，應屬有據。
　㈢依原告所提之估價單，其修復費用為56,860元（其中工資4,2
    00元、塗裝18,464元、材料34,196元），然而以新零件更換
    舊零件之零件折舊部分非屬必要費用，應予扣除。茲查，B
    車係於 107年9月15日出廠使用（行車執照僅記載出廠年月
    ，未載明出廠日，依法推定為該月15日），有行車執照影本
    附卷可稽，依行政院所頒固定資產耐用年數表及固定資產折
    舊率表之規定，汽車耐用年數為5年，依定率遞減法每年應
    折舊千分之369，且參酌營利事業所得稅查核準則第95條第6
    項規定「固定資產提列折舊採用平均法或定率遞減法者，以
    1年為計算單位，其使用期間未滿1年者，按實際使用之月數
    相當於全年之比例計算之，不滿1月者，以1月計」而為計算
    ，則算至本件事故發生時之110年1月21日，B車已使用2年5
    月，是原告就零件部分，所得請求被告賠償之範圍，扣除折
    舊之後，應以11,523元（計算式詳附表）為限，加上其餘非
    屬零件之工資4,200元、塗裝18,464元，合計為34,187元。
　㈣另按損害之發生或擴大，被害人與有過失者，法院得減輕賠 償金額，或免除之，民法第217條第1項訂有明文。本件事 故依據臺北市政府警察局交通警察大隊道路交通事故初步分析研判表之記載，被告有未讓幹線道先行之過失，而B車駕駛人即訴外人陳恭平亦有行經無號誌路口未減速慢行之過失（見本院卷第34頁），故本院權衡違規情節及過失之輕重等情，認定本件過失比例，應由陳恭平負三成，被告負七成為合理，計23,931元（34,187×70％，小數點後四捨五入）。
五、從而，原告請求被告給付23,931元及自起訴狀繕本送達之翌
    日即111年1月11日起至清償日止，按週年利率5％計算之利息
    ，為有理由，應予准許，逾此範圍之請求，則無理由，應予
    駁回。本件原告勝訴部分係就民事訴訟法第436條之8第1項
    適用小額程序所為被告敗訴之判決，依同法第436條之20規
    定，應依職權宣告假執行。
六、訴訟費用負擔之依據：民事訴訟法第79條。依職權確定訴訟
    費用額為1,000元（第一審裁判費），其中421元由被告負擔
    ，餘由原告負擔。
中　　華　　民　　國　 111　　年　　3 　　月　　22　　日
              　　士林簡易庭法  官  陳紹瑜
以上正本係照原本作成。
如不服本判決，應於送達後20日內，向本院提出上訴狀並應記載
上訴理由，表明關於原判決所違背之法令及其具體內容與依訴訟
資料可認為原判決有違背法令之具體事實，如於本判決宣示後送
達前提起上訴者，應於判決送達後20日內補提上訴理由書（須附
繕本）。
中　　華　　民　　國　 111　　年　　3 　　月　　22　　日
　                          書記官  吳雪華 
附表
-----
折舊時間           金額
第1年折舊值        34,196×0.369=12,618
第1年折舊後價值    34,196-12,618=21,578
第2年折舊值        21,578×0.369=7,962
第2年折舊後價值    21,578-7,962=13,616
第3年折舊值        13,616×0.369×(5/12)=2,093
第3年折舊後價值    13,616-2,093=11,523